【裁判字號】    98,聲,454
【裁判日期】    980602
【裁判案由】    返還擔保金
【裁判全文】
臺灣臺南地方法院民事裁定               98年度聲字第454號
聲  請  人  新加坡商星展銀行股份有限公司
                        樓之1.
法定代理人  乙○○
代  理  人  丙○○
相  對  人  甲○○○○○○○
上當事人間請求返還提存物事件，本院裁定如下：
    主  文
本院九十八年度存字第三四七號提存事件聲請人所提存之提存物
中央政府建設公債九十年度甲類第六期債票面額新台幣壹拾萬元
，准予返還。
聲請程序費用由相對人負擔。
    理  由
一、按返還提存物，依民事訴訟法第106條準用第104條第1項之
    規定，符合：（一）應供擔保之原因消滅者；（二）供擔保
    人證明受擔保利益人同意返還；（三）訴訟終結後供擔保人
    證明已定二十日以上之期間催告受擔保利益人行使權利而未
    行使，或法院依供擔保人之聲請，通知受擔保利益人於一定
    期間內行使權利並向法院為行使權利之證明而未證明者之要
    件，法院始得裁定返還提存金。
二、本件聲請意旨略以：聲請人前遵鈞院98年度裁全字第248號
    民事裁定，為擔保相對人因假扣押所受之損害，曾提供中央
    政府建設公債民國90年度甲類第六期債票新台幣10萬元為擔
    保金，並以鈞院98年度存字第347號提存事件提存後，聲請
    鈞院以98年度執全字第343號假扣押執行相對人所有財產在
    案。茲因相對人業已同意聲請人領回提存金，為此聲請返還
    上開提存物等語，並提出本院98年度存字第347號提存書影
    本、98年度裁全字第248號裁定影本、相對人出具之同意書
    及印鑑證明等件為證。
三、經查聲請人主張前開之事實，有其提出本院98年度存字第34
    7號提存書影本、98年度裁全字第248號裁定影本、相對人出
    具之同意書及印鑑證明為證，並經本院取調本院98年度存字
    第347號提存卷宗、98年度裁全字第248號、98年度執全字第
    343號假扣押保全程序卷宗核閱屬實，聲請人聲請返還提存
    物，自無不合，應予准許。至於第三人王阿蜜雖亦為本院
    98年度裁全字第248號假扣押裁定所列債務人之一，惟本件
    聲請人於聲請對本件相對人為假扣押強制執行時，已撤回對
    第三人王阿蜜之執行，且聲請人於98年1月22日收受上開
    假扣押裁定，迄今已逾30日，依強制執行法第132條第3項規
    定，亦不得再對第三人王阿蜜聲請執行，則此部分聲請人
    得逕向本院提存所聲請返還提存之擔保金，毋庸裁定，附此
    敘明。
四、依民事訴訟法第95條、第78條，裁定如主文。
中    華    民    國    98    年    6     月    2     日
                  民事第二庭    法  官  翁金緞
上為正本係照原本作成
如對本裁定抗告須於裁定送達後10日內向本院提出抗告狀，並應
繳納抗告費新台幣1000元。
中    華    民    國    98    年    6     月    2     日
                                書記官  彭建山


司法院資訊處製作；財團法人民間司法改革基金會備份。
